台灣板橋地方法院刑事判決　　　　　　　　　　　　　九十一年度訴緝字第八九號
　　公　訴　人　板橋地方法院檢察署檢察官
　　被　　　告　甲○○
右列被告因違反毒品危害防制條例案件，經檢察官提起公訴（八十七年度偵字第一八
三五號）及移
及九十二年度毒偵字第九四三號），本院判決如左：
    主  文
甲○○連續施用第二級毒品，免刑。扣案之安非他命壹包（淨重貳點肆公克）沒收銷
燬之。
    事  實
一、甲○○則基於概括之犯意，自民國（下同）八十六年十二月初起至八十七年一月
    十二日止，先後在台北縣永和市○○街六十四號四樓之八其昔日之住處，施用第
    二級毒品安非他命多次。嗣於八十七年一月十三日下午四時五十分許，經警在上
    址查獲，並扣得所有之安非他命一包（淨重二．四公克）。復於上開查獲日之後
    ，猶未戒絕惡習，仍基於同一概括之犯意，於九十一年八月十四日採尿前九十六
    小時內及九十二年六月二十一日採尿前九十六小時內，在不詳地點，先後施用第
    二級毒品安非他命多次，嗣分別於九十一年八月十四日晚九時五十分許，在台北
    市○○區○○街一五０號前及九十二年六月二十一日下午五時三十分許，在台北
    縣汐止市○○路○段六號「四海加油站」前為警查獲。嗣經本院以八十七年訴字
    第六九六號裁定送觀察、勒戒後，認有繼續施用之傾向而令入戒治處所施以強制
    戒治一年。甲○○因執行強制戒治屆滿三月，其成效經評定為合格，經本院於八
    十八年三月四日以八十七年度訴緝字第二一八號裁定停止強制戒治，所餘期間交
    付保護管束；又因於保護管束期間，違反保安處分執行法第七十四條之二規定且
    情節重大，再經本院於八十八年七月十五日裁定撤銷停止戒治，令入戒治處所施
    以強制戒治。詎甲○○竟逃匿經本院通緝，迄於九十二年六月二十一日，在台北
    縣汐止市○○路○段六號前為台北市政府警察局大同分局警員緝獲。
二、案經台北縣政府警察局永和分局報請台灣板橋地方法院檢察署檢察官偵查起訴暨
    台北縣政府警察局三重分局、台北市政府警察局內湖分局、大安分局報請台灣士
    林地方法院檢察署檢察官移送本院併案審理。
    理  由
一、右揭事實，業據被告甲○○於本院審理時坦承不諱，且被告先後為警查獲時所採
    集之尿液檢體，經送往台灣尖端先進生技醫藥股份有限公司濫用藥物檢驗中心、
    台北市立療養院檢驗結果呈現有甲基安非他命陽性之反應，此分別有該中心及該
    局檢驗報告二紙在卷可稽，此外並有安非他命一包（淨重二．四公克）扣案可資
    佐證。罪證明確，被告犯行洵堪認定。
二、按安非他命依其成癮性、濫用性及對社會危害性之程度，已為毒品危害防制條例
    第二條第二項第二款列為第二級毒品。故被告連續多次施用第二級毒品安非他命
    之犯行，核其所為，係犯新修正毒品危害防制條例第十條第二項施用第二級毒品
    之罪。又被告行為後，毒品危害防制條例已分別於八十七年五月二十日、九十二
    年七月九日公布，並自同年月二十二日、九十三年一月九日起生效施行。故被告
    行為後法律有變更，應依刑法第二條第一項比較新舊法律之適用，依新修正毒品
    危害防制條例第十條第二項施用第二級毒品罪之法定刑為三年以下有期徒刑，雖
    較麻醉藥品管理條例第十三條之一第二項第四款為重；惟毒品危害防制條例就施
    用毒品之行為，設有觀察、勒戒，如無繼續施用毒品之傾向或經強制戒治期滿者
    ，應為不起訴處分或有免刑之規定。是就有關罪刑之一切規定，比較其全部結果
    ，仍應認毒品危害防制條例之規定對被告較為有利，依刑法第二條第一項前段之
    規定，亦應適用該條例。又被告持有持有第二級毒品之低度行為，已為其施用第
    二級毒品之高度行為所吸收，不另論罪。再被告先後多次施用第二級毒品安非他
    命之犯行，時間緊接，且犯罪構成要件相同，顯係基於概括犯意反覆為之，應依
    連續犯之規定，論以一罪並加重其刑。又公訴人雖未起訴被告於八十七年一月十
    二日查獲之後，仍未戒絕惡習，猶多次施用安非他命，並分別於九十一年八月十
    四日及九十二年六月二十一日，在不詳地點，有多次施用安非他命之犯行，已如
    前述，然此部分犯行，與前揭公訴人起訴部分，係基於概括犯意為之，具有裁判
    上一罪之關係，依審判不可分之原則，應為起訴效力所及，且經檢察官移送併辦
    ，本院自應一併加以審理，附此說明。惟按施用第二級毒品者，應先將被告送勒
    戒處所觀察、勒戒；經觀察、勒戒後，有繼續施用毒品傾向者，應由檢察官聲請
    法院裁定令入戒治處所施以強制戒治，強制戒治期滿，應由檢察官為不起訴處分
    ；又本條例修正施行前繫屬，法院審判中之案件，由法院依修正後規定處理之，
    依修正後規定應為不起訴處分者，法院應為免刑之判決；毒品危害防制條例第二
    十條第一項、第二項、第二十三條、第三十五條第三款分別定有明文。查被告因
    施用第二級毒品安非他命，前經本院依職權於八十七年七月十四日裁定送勒戒處
    所觀察、勒戒，在所期間經台灣台北看守所附設勒戒處所評定結果認為「有繼續
    施用毒品之傾向」，復於八十七年十月二十七日裁定令入戒治處所施以強制戒治
    一年，嗣於八十八年三月四日裁定停止戒治，所餘戒治期間付保護管束，又因於
    保護管束期間，違反保護管束之規定情節重大，經本院於八十八年七月十五日撤
    銷停止戒治，令入戒治處所施以強制戒治，而於九十三年二月一日強制戒治期滿
    等情，有台灣台北看守所附設勒戒處所函送之有無繼續施用毒品傾向證明書、台
    灣台中女子戒治所八十八年三月一日中戒和教字第０四三五號函之被告考核表、
    台灣板橋地方法院戒治執行指揮書回證、台灣板橋地方法院檢察署八十八年七月
    九日乙○金適字第四七三二三號函在卷可資佐證。揆諸前揭法條規定，強制戒治
    期滿，應由檢察官為不起訴處分，惟本件公訴案件，係於八十七年五月二十二日
    、九十二年六月六日毒品危害防制條例施行生效前繫屬本院審判中之案件，自應
    由本院依該新修正毒品危害防制條第三十五條第一項第四款規定，諭知免刑之判
    決。至扣案之安非他命一包（淨重二．四公克），應依毒品危害防制條例第十八
    條第一項前段之規定予以沒收銷燬之。
三、至台灣士林地方法院檢察署（九十一年度毒偵字第九二五、一三三二號及九十二
    年度毒偵字第九四三號）併辦意旨略以：被告甲○○先後於九十一年七月十三日
    、九十一年八月十四日及九十二年六月二十一日施用第一級毒品海洛因多次；惟
    此部分與前揭已論罪之施用第二級毒品之行為，構成要件並非相同，難認係基於
    概括犯意所為，具有連續犯裁判上一罪之關係，故本院自無從併予審理，應退還
    檢察官另行依法處理，附此說明。
據上論斷，應依刑事訴訟法第二百九十九條第一項但書，新修正毒品危害防制條例第
十條第二項、第二十三條第一項、第三十五條第一項第四款、第十八條第一項前段，
刑法第十一條前後，第二條第一項前段、第五十六條、第三十九條，判決如主文。
本案經檢察官孫治平到庭執行職務
中    華    民    國    九   十   三    年     四     月       六       日
                             台灣板橋地方法院刑事第四庭
                                 審判長法官 潘長生
                                       法官 陳靜茹
                                       法官 吳幸娥
右正本證明與原本無異。
如不服本判決，應於判決送達後十日內向本院提出上訴狀 (應附繕本) ，上訴於
臺灣高等法院。
                                       書記官 楊馥如
中    華    民    國    九   十   三    年     四     月       六       日
附錄本案論罪科刑法條
毒品危害防制條例第十條：
施用第一級毒品者，處六月以上五年以下有期徒刑。
施用第二級毒品者，處三年以下有期徒刑。
